【裁判字號】    97,交抗,6
【裁判日期】    970214
【裁判案由】    聲明異議
【裁判全文】
臺灣高等法院高雄分院刑事裁定          97年度交抗字第6 號
抗  告  人
即受處分人  甲○○
上列抗告人因違反道路交通管理處罰條例聲明異議案件，不服臺
灣高雄地方法院中華民國96年11月30日裁定（96年度交聲字第98
8 號），提起抗告，本院裁定如下：
    主  文
原裁定撤銷。
異議駁回。
    理  由
一、抗告意旨略以：(一)抗告人並非看到紅燈而繼續前進，當時之
    車速不快，於越過綠燈時，纔由黃燈轉為紅燈，如有交通警
    察在場，應會快速通過或要求停止；或有秒數計數路口，也
    會出現警告訊號，但昌裕路與本館路之交岔路口並無此設置
    ；(二)交通大隊雖以測速照片證明抗告人有闖越紅燈之違規行
    為，但當時車子已在紅燈區域，應該也有拍到闖越紅燈之照
    片；(三)違規罰款為新臺幣（下同）2,700 元，且無違規記點
    ，但裁定書則變更為罰款3,600 元，並記規違點數3 點，不
    知係何緣故云云。
二、按汽車行駛至交岔路口，其行進應遵守燈光號誌；車輛面對
    圓形紅燈表示禁止通行，不得超越停止線或進入路口；道路
    交通安全規則第102 條第1 項第1 款、道路交通標誌標線號
    誌設置規則第206 條第5 項第1 款分別定有明文。又汽車駕
    駛人，行經有燈光號誌管制之交岔路口闖紅燈者，處新臺幣
    1,800 元以上、5,400 元以下罰鍰；汽車駕駛人有第53條之
    情形者，除依原條款處罰鍰外，並予記違規點數3 點；道路
    交通管理處罰條例第53條第1 項、第63條第1 項第3 款復有
    規定。而汽車駕駛人之行為，有其他違規行為經以科學儀器
    取得證據資料者，當場不能或不宜攔截製單舉發者，得對汽
    車所有人逕行舉發處罰；道路交通管理處罰條例第7 之2 條
    第1 項第6 款亦有明文。於夜間闖越紅燈之駕駛行為，因無
    法以目擊方式逕行舉發，有以科學儀器取得證據資料後再行
    製單舉發之必要，自屬上開規定所稱之其他違規行為。
三、查本件抗告人於96年8 月20日凌晨1 時34分許，駕駛車牌號
    碼ZF-0281 號自小客車，行經高雄巿昌裕路與高雄縣本館路
    之交岔路口時，確有闖越紅燈之事實，已有違規採證照片可
    憑，並由高雄巿政府警察局交通大隊以抗告人有違反道路交
    通管理處罰條例第53條第1 項規定駕車闖紅燈之行為，因而
    掣單逕行舉發。嗣抗告人於舉發通知單上所載之應到案日期
    前，向交通部公路總局高雄區監理所提出申訴，經原舉發單
    位調查結果，仍認抗告人有闖越紅燈之違規行為，原處分機
    關乃以抗告人違反道路交通管理處罰條例第53條第1 項、違
    反道路交通管理事件統一裁罰基準及處理細則之規定，於96
    年10月18日裁處抗告人罰鍰2,700 元，並依道路交通管理處
    罰條例第63條第1 項規定記違規點數3 點。而依舉發機關即
    高雄市政府警察局交通警察大隊96年10月11日高市警交三字
    第0960021719號函覆，抗告人違規地點之交岔路口，其黃燈
    啟亮時間長度設定為4.1 秒，由舉發機關提出之違規採證照
    片所示，抗告人所駕自小客車則於紅燈亮啟16.3秒及17.2秒
    時，繼續行駛經越過該路口，實際上，乃無視於紅燈警示而
    有穿越路口之事實，並非伸越停止線而未達路口之情形，抗
    告人所辯因車速不快，係越過綠燈時，纔由黃燈轉為紅燈；
    採證照片並未拍到闖越紅燈云云，要屬卸責推諉之詞，不足
    採信。
四、綜上所述，本件既經舉發單位以科學之拍測儀器取得證據資
    料即採證照片，證明抗告人確有「行經有燈光號誌管制之交
    岔路口闖紅燈」之違規行為，原處分機關依道路交通管理處
    罰條例第53條第1 項規定裁處罰鍰2,700 元，並依同條例第
    63條第1 項第3 款規定，記違規點數3 點，核無違誤。抗告
    人所為異議，為無理由，原審予以維持，固無違誤，惟將裁
    罰金額誤載為3,600 元，則有可議，抗告人對此有所爭執，
    即有理由，惟因抗告人違規之事證已屬明確，無再發回調查
    之必要，應由本院將原裁定予以撤銷，並將異議駁回。
據上論斷，應依道路交通案件處理辦法第19條、第26條，刑事訴
訟法第413 條，裁定如主文。
中    華    民    國    97    年    2     月    14    日
                  刑事第五庭    審判長法  官  曾永宗
                                      法  官  任森銓
                                      法  官  王伯文
以上正本證明與原本無異。
不得再抗告。
中    華    民    國    97    年    2     月    14    日
                                      書記官  黎  珍


司法院資訊處製作；財團法人民間司法改革基金會備份。
